【裁判字號】    89,訴,2539
【裁判日期】    891024
【裁判案由】    懲治盜匪條例
【裁判全文】
臺灣臺中地方法院刑事裁定                        八十九年度訴字第二五三九號
    公  訴  人  臺灣臺中地方法院檢察署檢察官
    被      告  丁○○
    選任辯護人  簡維弘
    被      告  甲○○
                乙○○
                戊○○
右列被告等因懲治盜匪條例案件，經檢察官提起公訴（八十九年度偵字第一五四八九
號），本院裁定如左：
    主  文
丁○○、甲○○、乙○○、戊○○均應予羈押並禁止接見、通信及受授物件。
    理  由
一、按被告經法官訊問後，認為犯罪嫌疑重大，而有事實足認為有逃亡及勾串共犯之
    虞，所犯為死刑、無期徒刑或最輕本刑為五年以上有期徒刑之罪者，非予羈押，
    顯難進行審判者，得羈押之；法院認被告為前項之接見、通信及受授物件有足致
    其勾串共犯之虞者，得依職權命禁止之。刑事訴訟法第一百零一條第一項第一、
    二、三款、第一百零五條第三項前段分別定有明文。
二、本案被告丁○○、甲○○、乙○○、戊○○因共同涉犯懲治盜匪條例第五條第一
    項第一款之盜匪罪嫌，經檢察官提起公訴，移送本院審理。本院訊問被告四人均
    否認有為盜匪犯行，被告丁○○辯稱：是甲○○說要去討錢，伊才與乙○○、戊○○陪甲○○至臺中市○○街九號金琪玩具店，進去後甲○○與老闆丙○○發生
    扭打，伊發現甲○○手受傷後就跑出去了，到醫院時才看到錢，當天並未分到錢
    等語；被告甲○○辯稱：是丁○○找伊與乙○○、戊○○去向金琪玩具店討錢，
    乙○○與老闆丙○○發生扭打，丙○○把伊拿的刀子搶下並劃傷伊的手，伊即先
    到醫院診治等語；被告乙○○辯稱：是甲○○說要討錢，找伊與丁○○、戊○○
    至金琪玩具店，伊和戊○○進去時發現甲○○和老闆丙○○扭打，老闆躺在地上
    已經把錢拿出來了，伊事後分到二萬元等語；被告戊○○辯稱：丁○○跟伊說要
    去向人家討錢，至金琪玩具店後伊是最後才進去，當時乙○○與老闆丙○○發生
    扭打，地上都是血，後來他們三人急忙離去，伊也跟著離開，事後伊分得二萬元
    等語。惟查，被告四人均不否認至案發現場即金琪玩具店，於警訊時亦均自白盜
    匪犯行，核與被害人丙○○於警訊時指述之情節相符，並有西瓜刀、尖刀共三把
    扣案可資佐證，被告等之犯罪嫌疑自屬重大，又被告於本院審理時齊口改稱當日
    係前往金琪玩具店向老闆丙○○討錢，並無強盜犯行，惟就部分細節說詞存有歧
    異，有事實足認日後容有勾串共犯之虞，且被告等係涉犯懲治盜匪條例第五條第
    一項第一款之盜匪罪嫌，其法定刑為無期徒刑或七年以上有期徒刑，屬最輕本刑
    為五年以上有期徒刑之重罪，亦足認被告等有逃亡之虞，本院審酌以上各情，認
    非予羈押，顯難進行審判，且因被告等有勾串共犯之虞，已如前述，亦有禁止接
    見、通信及受授物件之必要，爰依首揭法律規定，裁定如主文。
中      華      民      國    八十九    年      十      月    二十四    日
                              台灣台中地方法院刑事第七庭
                                  法  官    陳  得  利
右正本證明與原本無異。
如不服本裁定，應於送達後五日內，向本院提出抗告狀。（須附繕本）
                                  書記官
中      華      民      國    八十九    年      十一    月      四      日


司法院資訊處製作；財團法人民間司法改革基金會備份。
